臺灣臺中地方法院臺中簡易庭小額民事判決
110年度中小字第4016號
原      告  林瑞杰  
被      告  郭瑞賔  

上列當事人間請求損害賠償事件，經本院於民國110年11月30日
言詞辯論終結，判決如下：
    主    文
被告應給付原告新臺幣9,655元，及自民國110年8月19日起至清
償日止，按年息百分之五計算之利息。
原告其餘之訴駁回。
訴訟費用新臺幣1,000元，其中新臺幣945元由被告負擔，餘由原
告負擔。
本判決原告勝訴部分得假執行。
    事 實 及 理 由
一、原告主張：被告於民國109年5月4日下午5時13分許，駕駛車
    牌號碼00-0000號自小客車，行經台中市○○區○○○道路○段000
    號前時，因變換車道或方向不當，致撞及由原告所有並駕駛
    之車牌號碼000-0000號自用小客車（下稱系爭車輛），造成
    系爭車輛受損，被告自應負損害賠償之責。又系爭車輛經送
    修復後，支出修復費用新臺幣（下同）10,204元（鈑金539
    元、塗裝9,055元、零件610元），爰依侵權行為之法律關係
    提起本件訴訟等語。並聲明：被告應給付原告10,204元，及
    自起訴狀繕本送達翌日起至清償日止，按年息百分之5計算
    之利息。
二、被告未於言詞辯論期日到場，亦未提出書狀作何聲明或陳述
    。
三、得心證之理由
  ㈠原告主張被告於上開時地與系爭車輛發生碰撞，造成系爭車
    輛受損之事實，業據其提出與其所述相符之行車執照、估價
    單、初步分析研判表、道路交通事故現場圖、道路交通事故
    當事人登記聯單、電子發票證明聯、照片、調解不成立證明
    書等為證，並經本院依職權向臺中市政府警察局清水分局調
    取道路交通事故調查卷宗（含道路交通事故現場圖、道路交
    通事故調查報告表、道路交通事故談話紀錄表、酒精測定紀
    錄表、道路交通事故補充資料表、現場照片、初步分析研判
    表等資料等）查核無訛，被告已於相當時期受合法之通知，
    而於言詞辯論期日不到場，亦未提出任何準備書狀爭執，依
    民事訴訟法第436條之23、第436條第2項、第280條第3項準
    用第1項之規定，視同自認，堪信原告主張之事實為真正。
　㈡按汽車行駛時，駕駛人應注意車前狀況及兩車並行之間隔，
    並隨時採取必要之安全措施，不得在道路上蛇行，或以其他
    危險方式駕車。汽車在同向二車道以上之道路（車道數計算
    ，不含車種專用車道、機車優先道及慢車道），除應依標誌
    或標線之指示行駛外，變換車道時，應讓直行車先行，並注
    意安全距離。汽車駕駛人，有下列情形之一者，處新臺幣6,
    000元以上12,000元以下罰鍰，並當場禁止其駕駛：未領有
    駕駛執照駕駛小型車或機車。於道路交通安全規則第94條第
    3項、第98條第1項第6款、道路交通管理處罰條例第21條第1
    項第1款定有明文。查系爭事故之肇事原因，業經臺中市政
    府警察局清水分局道路交通事故現場圖現場處理摘要欄記載
    本件係被告沿台灣大道7段（西往東）行駛，欲往右變換車
    道時與直行於台灣大道7段之系爭車輛發生碰撞所致，復參
    以被告於事故發生時之警詢談話中自陳其係沿台灣大道7段
    行駛，往右變換車道時，與直行之系爭車輛發生碰撞、其撞
    上後才發現，來不及反應、其無駕照等語（見沙小卷第45、
    51頁），足見被告未領有駕駛執照卻駕駛車輛上路，即已違
    反上開規定；復依當時情狀並無不能注意之情形，竟未遵守
    上開規定禮讓及注意直行於車道上之系爭車輛而碰撞系爭車
    輛，並導致系爭車輛受有損害，其行為與系爭車輛所受損害
    間自有相當因果關係，自應就系爭車輛所受損害負賠償責任
    甚明。
　㈢次按因故意或過失，不法侵害他人之權利者，負損害賠償責
    任；汽車、機車或其他非依軌道行駛之動力車輛，在使用中
    加損害於他人者，駕駛人應賠償因此所生之損害，民法第18
    4條第1 項前段、第191條之2前段分別定有明文。而所謂請
    求賠償物被毀損所減少之價額，得以修理費用為估定標準，
    但以必要者為限，例如修理材料以新品換舊品，應予折舊（
    最高法院77年度第9次民事庭會議決議參照）。經查，系爭
    車輛之修理費用10,204元，係包含鈑金539元、塗裝9,055元
    、零件610元，已如前述。其中零件部分因係以新品替換舊
    品，依上開說明，自應扣除折舊，至工資及烤漆費用則無折
    舊問題。依行政院所頒「固定資產耐用年數表」及「固定資
    產折舊率表」規定，小客車之耐用年數為5 年，依定率遞減
    法每年折舊千分之369 。且營利事業所得稅查核準則第95條
    第6 項規定「固定資產提列折舊採用定率遞減法，以1 年為
    計算單位，其使用期間未滿1 年者，按實際使用之月數相當
    於全年之比例計算之，不滿1 月者，以月計」。查系爭車輛
    為103年6月出廠（見本院卷第29頁系爭車輛行車執照），參
    照民法第124條規定意旨，推定其出廠日期為103年6月15日
    ，至109年5月4日本件事故發生為止，依前揭規定計算，系
    爭車輛計算折舊之使用期間為5年11月，已逾耐用年數5年，
    故關於零件折舊部分應受到不得超過10分之9之限制，故應
    以10分之9計算其折舊。準此，經扣除系爭車輛使用期間之
    折舊額後，原告得請求之零件費用為61元（計算式：610×0.
    1＝61），再加計鈑金539元、塗裝9,055元，是以，本件系爭
    車輛之合理修繕金額合計9,655元（計算式：61＋539＋9,055＝
    9,655），原告得請求被告給付系爭車輛修理費用損害額自
    應以此為限。
  ㈣末按給付有確定期限者，債務人自期限屆滿時起，負遲延責
    任；給付無確定期限者，債務人於債權人得請求給付時，經
    其催告而未為給付，自受催告時起，負遲延責任。其經債權
    人起訴而送達訴狀，或依督促程序送達支付命令，或為其他
    相類之行為者，與催告有同一之效力，民法第229條第1 項
    、第2 項分別定有明文。又按遲延之債務，以支付金錢為標
    的者，債權人得請求依法定利率計算之遲延利息。但約定利
    率較高者，仍從其約定利率；應付利息之債務，其利率未經
    約定，亦無法律可據者，週年利率為百分之5，民法第233條
    第1項、第203條亦分別明定。查原告對被告之侵權行為損害
    賠償債權，核屬無確定期限之給付，既經原告提起本件民事
    訴訟，且起訴狀繕本於110年8月18日合法送達被告（送達證
    書見沙小卷第65頁），則原告請求被告自起訴狀繕本送達被
    告之翌日即110年8月19日起至清償日止，按週年利率百分之
    5計算之遲延利息，核無不合，應予准許。
四、綜上所述，原告依侵權行為之法律關係請求被告給付9,655
    元，及自110年8月19日起至清償日止，按年息百分之5計算
    之利息，為有理由，應予准許。逾此部分之請求，則屬無據
    ，應予駁回。
五、本件原告勝訴部分，係適用小額訴訟程序而為被告敗訴之判
    決，依民事訴訟法第436 條之20規定，應依職權宣告假執行
    行。 
六、依民事訴訟法第436 條之19第1 項、第79條規定，本件訴訟
    費用額確定為1,000元（即原告繳納之第一審裁判費1,000元
    ），應由兩造依其勝敗之比例分擔，命由被告負擔945元，
    餘由原告負擔。 
中　　華　　民　　國　　110 　年　　12　　月　　21　　日
                      臺灣臺中地方法院臺中簡易庭
                                  法　官　張清洲
以上為正本係照原本作成。
如不服本判決，應於送達後20日內，以判決違背法令為理由，向
本院提出上訴狀並表明上訴理由（上訴理由應表明一、原判決所
違背之法令及其具體內容；二、依訴訟資料可認為原判決有違背
法令之具體事實），如於本判決宣示後送達前提起上訴者，應於
判決送達後20日內補提上訴理由書（須附繕本）。並應繳納上訴
費新臺幣壹仟伍佰元，如未繳納，依民事訴訟法施行法第9 條之
規定，認當事人明知上訴要件有欠缺，逕以裁定駁回其上訴。
中　　華　　民　　國　　110 　年　　12　　月　　21　　日
                                  書記官  何惠文